臺灣高等法院臺中分院刑事判決
111年度侵上訴字第125號
上  訴  人  臺灣臺中地方檢察署檢察官
上  訴  人  
即  被  告  紀宇駿


選任辯護人  李嘉耿律師
上列上訴人等因被告妨害性自主罪案件，不服臺灣臺中地方法院
111年度侵訴字第30號中華民國111年5月25日第一審判決（起訴
案號：臺灣臺中地方檢察署110年度偵字第23394號），提起上訴
，本院判決如下：
    主  文
上訴駁回。
    犯罪事實
一、甲○○與代號AB000-A110199號之成年女子（真實姓名、年籍
    詳卷，下稱Ａ女)係朋友，2人相約於民國110年4月24日22時5
    0分許，至臺中市東區大魯閣新時代購物中心看電影，於翌(
    25)日1時許電影結束後，因Ａ女租屋地點(地址詳卷)離大魯
    閣新時代購物中心不遠，Ａ女即欲步行回其租屋處，甲○○藉
    口陪Ａ女回家，而趁機進入Ａ女租屋處房間內，竟基於強制性
    交之犯意，抓住Ａ女手腕，將Ａ女拉到床上，不顧Ａ女掙扎及
    拒絕，強行將Ａ女短裙及內褲脫下，甲○○並拉下自己褲子之
    拉鍊，掏出陰莖，並趴在Ａ女身上，因為Ａ女一直說「等一下
    、等一下」，甲○○遂以兇惡之語氣回應Ａ女：「沒關係啊！
    妳就一直等一下啊！」，Ａ女因害怕受到甲○○傷害而不敢再
    說話，然仍持續以肢體抵抗，致Ａ女之後腦勺因而撞擊牆壁2
    次，受有右後腦勺鈍傷1x2公分之傷害，甲○○仍強行將其陰
    莖塞進Ａ女嘴裡，並以手指插入Ａ女陰道內，復趴在Ａ女身上
    ，將其陰莖插入Ａ女之陰道，並射精在Ａ女之陰道內，以此方
    式對Ａ女為強制性交行為。嗣甲○○強制性交得逞後，仍辯稱
    其未射精在Ａ女陰道內，Ａ女感到憤怒而質問甲○○，並將手指
    插入自己陰道內後將其中之精液抹在甲○○人中，並要求甲○○
    離開，待甲○○離去後，Ａ女即於當日報警處理，而查悉上情
    。
二、案經Ａ女訴由臺中市政府警察局第三分局報請臺灣臺中地方
    檢察署檢察官偵查起訴。
　　　理    由
壹、關於程序部分：
一、按性侵害犯罪防治法所稱性侵害犯罪，係指觸犯刑法第221
    條至第227條、第228條、第229條、第332條第2項第2款、第
    334條第2款、第348條第2項第1款及其特別法之罪。行政機
    關、司法機關及軍法機關所製作必須公示之文書，不得揭露
    被害人之姓名、出生年月日、住居所及其他足資識別被害人
    身分之資訊，性侵害犯罪防治法第2 條第1 項、第12條第2
    項分別定有明文。又性侵害犯罪防治法第12條所定其他足資
    識別被害人身分之資訊，包括被害人照片或影像、聲音、住
    址、親屬姓名或其關係、就讀學校與班級或工作場所等個人
    基本資料，性侵害犯罪防治法施行細則第6 條定有明文。查
    本件上訴人即被告甲○○（下稱被告）所犯係屬性侵害犯罪防
    治法所稱之性侵害犯罪，依前揭規定，本案判決書不得揭露
    足以識別告訴人Ａ女（下稱Ａ女）身分之資訊，對於足資識別
    Ａ女身分之資訊，均予隱匿，合先敘明。
二、證據能力部分：
　㈠被告以外之人於偵查中向檢察官所為陳述，除顯有不可信之
    情況者外，得為證據，刑事訴訟法第159 條之1 第2 項定有
    明文。偵查中對被告以外之人（包括證人、鑑定人、告訴人
    、被害人及共同被告等）所為之偵查筆錄，或被告以外之人
    向檢察官所提之書面陳述，性質上均屬傳聞證據。惟現階段
    刑事訴訟法規定檢察官代表國家偵查犯罪、實施公訴，依法
    其有訊問被告、證人及鑑定人之權，證人、鑑定人且須具結
    ，而實務運作時，檢察官於偵查中向被告以外之人所取得之
    陳述，原則上均能遵守法律規定，不致違法取供，其可信度
    極高，故被告以外之人前於偵查中已具結而為證述，除反對
    該項供述得具有證據能力之一方，已釋明顯有不可信之情況
    外，應有證據能力。經查，本件證人即告訴人Ａ女於檢察官
    偵訊時所為之證述，雖為審判外之陳述，惟係採一問一答之
    證述方式，查無顯不可信之情況，又證人Ａ女在檢察官偵查
    中所為之陳述，未曾提及檢察官在偵查時有不法取供之情形
    ，而被告及其辯護人於本院審理時亦未提出、主張任何可供
    證明證人Ａ女於檢察官偵訊時所為之陳述，究有如何之「顯
    有不可信之客觀情況」以供本院得以即時調查，是本院認證
    人Ａ女於檢察官偵訊時所為之證述，自有證據能力。
　㈡被告以外之人於審判外之言詞或書面陳述，除法律有規定者
    外，不得作為證據。又被告以外之人於審判外之陳述，雖不
    符前4 條之規定，而經當事人於審判程序同意作為證據，法
    院審酌該言詞陳述或書面陳述作成時之情況，認為適當者，
    亦得為證據，刑事訴訟法第159條第1項、第159條之5第1 項
    定有明文。查，證人Ａ女於警詢中所為之陳述，係被告以外
    之人於審判外之陳述，無法律所定例外得做為證據之情形，
    並經被告及辯護人爭執證據能力（見本院卷第202頁），即
    不得作為本案認定犯罪事實之證據。此外，本判決下列其餘
    所引用被告以外之人於審判外之言詞或書面陳述，檢察官、
    被告及辯護人於本院審理時對於該等證據能力均不爭執，且
    迄於言詞辯論終結前均未聲明異議，審酌該等證據作成時之
    情況，並無不宜作為證據之情事，依法自得作為證據。
　㈢司法警察機關調查中之案件，為因應實務上或因量大、或有
    急迫之現實需求，併例行性當然有鑑定之必要者，例如毒品
    之種類與成分、尿液之毒品反應，或者槍彈有無殺傷力等鑑
    定，基於檢察一體原則，得由該管檢察長對於轄區內之案件
    ，以事前概括選任鑑定人或囑託鑑定機關、團體之方式，俾
    便轄區內之司法警察官、司法警察對於調查中之此類案件，
    得即時送請先前已選任之鑑定人或囑託之鑑定機關、團體實
    施鑑定，以求時效（法務部92年9 月1 日法檢字第09200350
    83號函參照，刊載於法務部公報第312 期）。此種由檢察機
    關概括選任鑑定人或概括囑託鑑定機關、團體，再轉知司法
    警察官、司法警察於調查犯罪時參考辦理之作為，法無明文
    禁止，係為因應現行刑事訴訟法增訂傳聞法則及其例外規定
    之實務運作而為。此種由司法警察官、司法警察依檢察官所
    概括選任之鑑定人或囑託鑑定機關、團體所為之鑑定結果，
    與檢察官選任或囑託為鑑定者，性質上並無差異，同具有證
    據能力（最高法院98年度台上字第6122號判決意旨參照）。
    而內政部警政署刑事警察局係經檢察機關概括選任為DNＡ-ST
    R 型別檢驗之鑑定機關，為本院審判實務所知悉，故本案由
    臺中市政府警察局第三分局及臺中市政府警察局刑事鑑識中
    心依檢察機關概括選任囑託內政部警政署刑事警察局就Ａ女
    及被告相關採證證物所為之檢驗報告，即具有證據能力。
　㈣按傳聞法則乃對於被告以外之人於審判外之言詞或書面陳述
    而為之規範。本件判決以下引用之非供述證據，無刑事訴訟
    法第159 條第1 項規定傳聞法則之適用，並經本院於審理時
    依法踐行調查證據程序，與本案待證事實具有關聯性，且無
    證據證明係公務員違法取得之物，依法自得作為證據。
貳、實體部分：
一、訊據被告固坦承於上開時地與告訴人Ａ女發生性交行為，惟
    矢口否認有何强制性交犯行，辯稱：伊係在Ａ女同意下與Ａ 
    女為性交行為，並沒有對Ａ女為強制性交行為，當天看完電
    影，伊就陪Ａ女走路回家，伊問Ａ女自己住還是跟家人一起住
    ，她說自己住，問伊你要不要來，伊進去她家後，有坐在她
    床上小聊天，伊有摟她、示意親她，她沒有拒絕，親完後伊
    就撫摸她發生性行為，之後伊說伊要去沖洗，但她說浴室不
    能洗，伊沒有馬上離開，伊與Ａ女還小聊天一下，伊說明天
    要帶她去吃飯，她說好，伊說那明天去吃飯，她說好，說講
    話小聲點，伊與Ａ女回去時，她室友還沒回來，是後來才回
    來的，伊說明天去吃飯，她說好，就送伊到大門離開，伊就
    回家了。到了隔天下午，伊等有互追IG，伊有發一則伊吃飯
    的照片，她回伊怎不帶她 去吃，伊才LINE她，因為那時伊
    工作比較忙，時間對不上，所以沒去，後來她也找伊去吃火
    鍋、約伊去唱歌，但伊都沒去，因為時間搭不上，伊等陸續
    中間都有聊天，伊記得5月13日她有約伊去唱歌但伊沒去，
    那是伊等最後一次聯絡。伊認知是伊等是朝著交往的方向前
    進，她覺得伊沒帶她去吃飯而去跟別人吃飯，可能心生不滿
    才對伊提告。伊事後收到通知有打電話給Ａ女，伊第一次收
    到這單子，伊沒強迫她的意思，伊想大事化小，小事化無，
    伊想說跟她解釋一下，看哪邊有誤會。伊沒必要強迫Ａ女做
    這種事情，且她身形比伊高大，伊身形比較瘦弱，伊如果要
    強迫她，可能要更大力氣，因為她身形比較高大，她要脫褲
    子時身體會自然反應往後傾，所以她的頭才會自己去撞到牆
    壁，如果伊真的強迫她，當下她知道她室友在，但她並沒有
    向室友求助，反而要伊小聲點云云。
二、認定犯罪事實所憑之證據及理由：
  ㈠被告對於110年4月25日與告訴人Ａ女發生性交行為之事實於警
    詢、偵訊、原審準備程序與審理及本院審理時均供承在卷（
    見110年度偵字第23394號卷〈下稱偵卷〉第第17至25頁、第12
    7至130頁；原審卷第39頁、第164頁；本院卷第207頁），並
    經證人即告訴人Ａ女於偵訊及原審審理時證述明確（見偵卷
    第105至109頁；原審卷第144至152頁），復有案發現場照片
    、Ａ女房間現場圖及現場照片、Ａ女租屋處門口監視器畫面截
    圖、性侵害案件被害人代號與真實姓名對照表、性侵害犯罪
    事件通報表、受理疑似性侵害事件驗傷診斷書（見不公開卷
    第3至9頁、第13至14頁、第17至19頁）在卷可稽，又告訴人
    Ａ女之陰道深部棉棒精子細胞層確檢出一男性體染色體DNA-S
    TR型別，與被告之DNA-STR型別相符，該15組型別在臺灣地
    區中國人口分布之機率為1.39×10的負20次方，此有內政部
    警政署刑事警察局110年7月22日刑生字第1100056366號鑑定
    書在卷可稽（見偵卷第91至93頁），是以此部分事實自堪先
    予認定。
　㈡證人即告訴人Ａ女證述如下：
　⒈證人Ａ女於110年8月18日偵訊結證稱：看完電影大概凌晨快1
    點，他問我還要不要去別的地方，我說我太累了，要回家吃
    東西後就要睡了，他說好，他陪我走回去，我說不用，我家
    很近，他說沒關係，他也沒要去哪裡，我就沒講話，到我家
    樓下我轉頭看他一眼，跟他說我家到了，他沒要走的意思，
    他說他要上去坐一坐上個廁所，我說我真的累了，煮個麵吃
    就要睡了，他說沒關係，我就讓他上去了，走樓梯過程中我
    跟他說我有室友，你要小聲點不要吵到她，我家不可以抽菸
    ，我開門，我養的貓在房間一直叫，我去把我的房間門打開
    看貓怎麼了，我沒發現被告跟在我後面，他就順勢跟我進到
    我房間，我尷尬問他你不覺得我房間很臭嗎，有貓砂那些東
    西，他說不會，就坐在我床角，我覺得氣氛很奇怪，我沒坐
    在床上，就走來走去裝忙，房門是打開的，我在等被告出去
    ，過了4、5分鐘，我發現他沒要出去的意思，我說我要出去
    煮麵了，你自己待著，他突然間在我背對他時，抓我的一隻
    手腕把我向後扯，我忘記哪隻手了，他把我扯到床上去，我
    的床離門沒很遠，他一扯我就到床上了，他開始脫我的裙子
    想把我的裙子連内褲往下扯，我一直抵抗，我們兩個都沒喝
    酒，神智都很清楚，我一直問他你要幹嘛，你不要這樣、可
    以冷靜一點嗎，你這樣我以後不會跟你出來了，我說先等一
    下、先等一下之類的，後來我的裙子跟内褲一起被脫掉了，
    被告開始解他的褲頭，他穿牛仔褲，解開扣子，拉開拉鍊，
    把生殖器掏出來，當時他一隻手把我穿的長袖帽Ｔ由下往上
    翻，一隻手再把自己的生殖器弄硬，就趴在我的身上，但我
    一直說等一下之類的，突然間他語氣變得很兇，跟我說沒關
    係啊，你就一直等一下啊，我們就來耗時間。我補充一下，
    我回家的時候通常我室友晚上11點都會在家，她那天竟然不
    在家，所以當時就我跟被告在房子裡，被告對我說完那句話
    後，我就不太敢説話了，因為我有點害怕，我覺得他好像會
    傷害我，我一直反抗，所以他一直無法勃起，他就把他的生
    殖器塞到我的嘴巴裡，大概一分鐘左右，我記得他的手指也
    在我的陰道内，但是什麼時候我也忘了，他把生殖器從我嘴
    巴裡拿出來，他勃起後就以他在我上面的姿勢就把生殖器插
    入我的陰道内，我不知道多久才結束，他射精在我身體裡面
    ，中間我很激烈抵抗他，也很強烈表示我根本沒要這樣，導
    致我的後腦勺去撞擊牆壁兩次，因為我的床頭靠牆，他也沒
    要停止，後來他射精後突然間變得很溫馴那種人，我反應不
    過來，我就問他你就射在裡面嗎，我現在是危險期，他說我
    沒射在裡面，我突然間很憤怒，他就跪在我床邊看著我，我
    拿我的手指插進我的陰道把精液抹在他的人中，我問他說這
    樣叫没射在裡面嗎，他就一臉很抱歉，就再也不說話了。事
    後我一直想拿手機錄音跟蒐證，但他就一直用唇形跟我道歉
    ，他好像感覺到我想錄音，後來我發現我真的錄不到什麼東
    西，我就跟他說你想做都做完了，還待在這邊做什麼，你可
    以滾了，結束的時間應該不超過兩點，被告後來是自己離開
    的，我待在家裡，我的室友還沒回來，我因為頭撞了兩下，
    頭很暈，我也無法思考要報警還是要幹嘛的，我有錄音到一
    小段，被告用很小聲的說對不起之類的，後來我報案後有把
    這段錄音提供給警察，這段錄音是事發後被告在我房間跪在
    地上，我問他你怎麼會對我做這種事情，他說很抱歉之類的
    。錄音有錄到我叫他買事後避孕藥，我就是想要他承認他有
    做這件事，但他沒買，他事後就是一直避免跟我見面，結束
    後他還邀我一起去沖澡，我說不要，他問我為什麼，我說因
    為我要報警，他就沉默了。我不知道我室友幾點回來，我頭
    撞了那兩下後真的很暈，我從兩點睡到隔天11點才醒來，我
    才跟我當警察的朋友講，他跟我說應該要怎麼做比較好，我
    才去報案。事發後，可能是被告收到警局的通知，他打來問
    我為何要這樣做，我說怎樣做，他說就那樣做，我說是報警
    嗎，他問我為何要這樣做，是沒帶你去吃飯嗎，這段我也有
    錄音，我可以再提供給你們。（問：被告說他進到你的房間
    後，他主動親你，是經過你的同意下跟你發生性行為，過程
    中被告說他跟你講，叫你把舌頭伸出來，你也有把舌頭伸出
    來，所以他親你後就跟你合意發生性行為，有何意見？）不
    是，是在我被脅迫後，他跟我說沒關係啊，我們再來耗時間
    啊，讓我覺得如果我不配合他，我就要死了，他逼我把舌頭
    伸出來，應該是他開心吧，且這一段之前我的裙子、内褲已
    經被脫掉了，他的手指已經插到我陰道了，他的陰莖也插入
    我下體了。（問：被告說過程中，他告訴你時間已經很晚了
    ，你說你不想那麼早結束，是這樣嗎？）不是。（問：被告
    說事情結束後問你要不要洗澡，你說浴室不能清洗，要他回
    家洗，你還送他到門口，他說明天要帶你去吃飯，你還答應
    他，有何意見？）不是這樣，我說我不洗，我要留著報警，
    我跟他說你要做的都做了還不滾，留在這裡幹嘛等語（見偵
    卷第105至109頁）
　⒉證人Ａ女於111年5月3日原審審理時證稱其於偵查中所為之證
    述屬實，並證稱：（辯護人問：請提示Ａ女110年4月25日警
    詢筆錄<偵卷第30頁>、110年8月18日偵訊筆錄<偵卷第106頁
    >，妳稱被告進去妳房間後，妳受不了跟他同在一個房間內
    ，妳就走向房門要去客廳，當時被告突然拉住妳的右手往後
    拉扯，導致妳整個撲倒在床上，妳有跟他說：「我的室友隨
    時會回來，我的房間門是開著的，你在幹什麼？」，而於10
    6頁偵訊筆錄妳是說被告坐在妳的房間床角，妳覺得氣氛很
    奇怪，就走來走去裝忙，房間門是打開的，妳說妳要出去煮
    麵，他突然抓住妳的手扯到床上，開始脫妳的裙子等語，…
    當時被告要對妳為肢體接觸時，房間門是打開的？）是。我
    講完這句話以後，被告就起來去關上門，我被拉上床之後我
    說：「你在幹嗎？」，我就已經在被脫衣服，至於脫到哪個
    地步我已經記不住了，我的筆錄是我撞了兩次牆壁昏睡完隔
    天去報的案做的筆錄，我只知道我抵抗一下，然後說：「你
    真的不要這樣，我的門還開著，我的室友真的隨時會回來。
    」，他就先去關門鎖門，我或許有試著要往門方向前進，但
    我房間就這麼小，一個轉身就再回到床上。被告去關房門當
    下，我沒有辦法側錄或報警，因為我勾不到我的手機，當時
    我的手機在床的左側，我在床的中央，我一直試圖說：「可
    不可以先等一下？」，我一直想要往左邊移去拿床邊的手機
    ，但我就是拿不到（證人哭泣）。（辯護人問：能否詳細說
    明妳被被告撲倒在床上之後，接下來發生性交行為的順序？
    ）順序我忘了，但是我有被指交，他的褲子沒有完全脫掉，
    有把他的性器官塞在我的嘴巴裡面，拉鍊還夾到我的嘴唇，
    還接吻，還生殖器插入我的陰道，還射精在裡面，我只能記
    得這麼多。（辯護人問：妳於警局、偵查都有很清楚陳述妳
    於中間有很激烈的抵抗他，妳用何方式抵抗？）我雙手打直
    不知道頂在他肩膀還胸口還哪裡，然後導致我的後腦勺直接
    撞到我枕頭上方的牆壁兩下，之後我就真的沒什麼力氣再去
    抵抗，我覺得我長這個高，也不瘦（被害人當庭自陳身高及
    體重詳卷第151頁），他這麼瘦，為什麼會被得逞呢（證人
    語帶哭音）。（辯護人問：被告有無用手抓住妳的雙手，還
    是妳只是頂著他？）我不知道，過程中被告確實沒有打我，
    但有用語言恐嚇我，他真的讓我覺得我再抵抗我可能真的要
    死了，他說「沒關係，妳就一直等一下，我們來耗時間」的
    語氣、表情有一種我好像再反抗，我就沒有辦法再活下去的
    感覺，他雖然沒有拿武器，但你知道被威脅的恐懼，跟真的
    都抵抗不了還有頭撞到很暈的感覺，你懂嗎？（證人語帶哭
    音）。（辯護人問：請提示中山醫學大學附設醫院受理疑似
    性侵害事件驗傷診斷書，妳有何意見？）是「有撞擊，其他
    部分沒有明顯外傷」嗎，我只能說有時候對方比較小，我沒
    有撕裂傷，我怎麼辦呢，裡面就是有驗到他的DNA，難道是
    我自己弄的嗎，我的頭就這樣撞兩個包，他進出我的房間、
    我家，還要我證明什麼，還想要我有什麼感想。（辯護人問
    ：請提示110年8月18日偵訊筆錄<偵卷第109頁>，檢察官有
    問：「被告說事情結束後問妳要不要洗澡？」，妳說：「不
    是這樣，我說我不洗，我要留著報警，我跟他說你要做的都
    做了還不滾，留在這裡幹嘛。」，...既然已經表明強烈要
    報警的念頭，為何當下不馬上報警？）我當下真的很暈，事
    情剛結束之後我有試著想要錄他說的話，但他很聰明，什麼
    話都不願意講，一直用嘴形跟我說一些什麼，直到我放下手
    機才問我要不要去洗澡，當時我已經沒力氣跟他耗，他終於
    走之後，我會害怕到底要不要報警，然後我真的很暈我就睡
    著了，睡到隔天11時醒來之後，我覺得我真的沒做錯什麼，
    我不應該這樣，所以這是為什麼我11時才去報警等語（見原
    審卷第144至152頁）。
  ㈢綜核證人Ａ女於偵、審之證述，證人Ａ女對於被告強行拉扯其
    手部至床上，脫去其裙子及內褲，過程中其持續不斷抵抗，
    並要求被告冷靜一點，先等一下、等一下，因被告口氣兇惡
    回應：沒關係啊，你就一直等一下啊，我們來耗時間等語，
    致其感到害怕擔心受到傷害，被告即強行以陰莖塞入證人Ａ 
    女口中、以手指、陰莖插入證人Ａ女之陰道內性交得逞，過
    程中證人Ａ女因抵抗而頭部撞擊牆壁2次等情，始終為相同指
    證，並有受理疑似性侵害事件驗傷診斷書記載檢查結果：右
    後腦勺鈍傷1X2公分，其餘身體部位均無外傷，處女膜部位
    無明顯外傷等情在卷可稽（見不公開卷第37至40頁），參以
    現場照片證人Ａ女房間內係放置雙人標準床（見不公開卷第6
    頁），並非狹窄，且為證人Ａ女日常生活起居所慣用，倘真
    如被告所辯，單純脫褲子而無抵抗動作，當不致於頭部撞擊
    牆壁致受有鈍傷，是以被告辯稱係因Ａ女要脫褲子而自己後
    傾撞到牆壁受傷云云並無可採。
　㈣又被告於警詢供稱：110年4月24日22時50分，我們約在新時
    代太魯閣見面，看完電影後，我說這麼晚了我送妳回去，我
    就跟她一起走回家，還沒到她家之前，她問我要不要進去，
    我說妳家沒有人嗎，會不會很奇怪，她說有室友今天不在，
    她就開門我們就一起進去，她家是合租室，我就進她房間，
    到裡面後我們就在床上，她先去整理東西，後來就坐到我旁
    邊，我就親她，她就跟我說請冷靜一下，後來就發生性關係
    ，我有用手指、陰莖插入Ａ女陰道內，也有將陰莖插入Ａ女口
    腔内，她有配合我，過程中我有跟她說，叫她把舌頭伸出來
    ，她也有伸出來，第一次沒有伸太出來，我有跟她講，第二
    次就伸更出來，然後我就親她，之後就發生性行為。如果就
    她說的違反她意願，她怎麼會配合我親她的嘴，我並沒有用
    手指試圖把她嘴巴張開，逼她吸吮我的舌頭之後繼續用生殖
    器進出她陰道至射精。另外我講「沒關係，你就一直等一下
    ，我們就來耗時間」這句話，是要告知她因為時間已經很晚
    ，因為她不想那麼早結束（見偵卷第19至23頁），業供承Ａ
    女有要其冷靜一下，其亦有回以Ａ女沒關係，妳就一直等一
    下，我們來耗時間等語，足認Ａ女就此證述並無虛妄編纂之
    情形，Ａ女當時已對被告舉動多所推延而無與被告發生性交
    行為之合意，並因被告無視其意願強行對其為性交行為而抵
    抗，致頭部撞擊床頭牆壁而受傷。
  ㈤Ａ女在事發後即在現場房間內對被告錄音，並提出該錄音檔及
    錄音譯文（見偵卷第101頁），經本院於審理時勘驗如下：
  ⒈REC23
   女：我跟你講，你的錯就你的錯，不要這樣一直碰我，好不
       好。
   女：你不要再弄我了，你這樣真的很誇張，去買事後避孕   
        藥。
　 女：你就這樣對每個女生都硬上，是嗎。
   女：你都沒有這樣被告過啊，還是怎樣甚麼之類的，還是他 
        們都很享受。
   女：蛤，他們都很享受，這麼蝦嗎，你在點頭哦。
   男：我都沒講話欸。
   女：你要做的事情都做完了，你在這邊幹嘛。
   男：對不起，你不要生氣。
   女：我為什麼可以不生氣，我從一開始本來就沒有要幹嘛，
       中途一直拜託你不要這樣子你也不聽。　　
   ⒉REC24
   女：我不應該生氣嗎，你為什麼要這樣，你為什麼要這樣，
       阿你這樣射在裡面，然後我又… 。
　     （見本院卷第131至132頁）
　 依上開Ａ女與被告之對話，可見Ａ女對於被告無視其曾拜託被
   告不要強行硬上對其為性交，表示生氣並質問，被告均未加
   以辯駁，並回稱「對不起，你不要生氣」，足證證人Ａ女證述
   其並未同意與被告發生性交行為，被告違反其意願強行對其
   為性交行為甚明。
 ㈥辯護人另辯護以：證人Ａ女關於被告拉住Ａ女右手倒在床上後之
   脫衣褲（先解開被告自身牛仔褲頭、或先脫Ａ女裙子及內褲）
   、被告如何以陰莖、手指插入Ａ女陰道、嘴巴、Ａ女反抗撞擊
   牆壁受傷之過程順序（先撫摸被告自己生殖器或先將Ａ女帽Ｔ
   往上翻、說沒關係等一下之時間點是在被告陰莖塞入Ａ女嘴巴
   或以陰莖、手指插入Ａ女陰道中之前後），分別於警偵詢證述
   不一而有瑕疵等語（見原審卷第49至50頁）。然按一般證人
   （或被害人）係於經歷事實後之一段期間，始接受警、偵訊
   ，嗣再經過相當時日後，復於審理時作證，然因被害人內心
   一直希望能將此遭他人强姦之痛苦記憶遺忘，以免此痛苦之
   記憶一再折磨被害人身心，又因礙於所提問之問題本即不同
   ，故回答極有可能不同，且回答有時較簡單，故不會詳述全
   部之細節，有時則回答較詳盡，故自不得以簡答或詳答之內
   容細節不完全相同，即認其前後所述不符，而無足採信；更
   何況受限於人之記憶及表達能力，實難期證人（或被害人）
   於警、偵訊時，就其經歷之陳述可以毫無誤差，更難於案發
   後甚久之法院審理時完全複刻先前證述之內容。辯護人雖主
   張證人Ａ女於警偵詢之證述有上開不一之瑕疵，惟證人Ａ女就
   被告舉動有所反抗，被告有說沒關係，你就一直等一下，我
   們就來耗時間、被告有以陰莖塞入證人Ａ女嘴巴、以陰莖、手
   指插入陰道強行性交等情，均經辯護人臚列如上，且經證人Ａ
   女於警偵詢證述明確；又證人Ａ女於原審審理時仍證述其於警
   偵證述屬實（見原審卷第144頁），又經辯護人詰問：能否詳
   細說明妳被被告撲倒在床上後，接下來發生性交行為的順序
   ，證稱：順序我忘了，惟證人Ａ女就被告以陰莖插入其嘴巴、
   以陰莖、手指插入其陰道強行性交方式，及被告言語之語氣
   、表情致其心生害怕等情（見原審卷第144頁、第149至150頁
   ），仍與其前於警偵為相同之指證，至於證人Ａ女因時間經過
   已久而對於被告以口交、手指及陰莖插入其陰道內之先後，
   彼時被告之手究竟如何上下其手及脫解被告自身與證人Ａ女衣
   褲之經過細節無法記憶清楚，實無悖於常理。本案被告無視
   證人Ａ女拒絕抵抗而違反證人Ａ女意願強行對證人Ａ女為性交行
   為，業經論證如前，辯護人所執前開無關重要之細節上歧異
   ，辯護主張被告與證人Ａ女係合意性交，要無可採。
 ㈦被告雖辯稱：Ａ女可能因為被告事發後到翌日都沒有與Ａ女聯絡
   ，也沒有依約帶Ａ女吃飯，Ａ女可能因而心生不滿才提告云云
   。惟觀諸被告於Ａ女報案後與Ａ女LINE通話，業經Ａ女錄音，並
   於偵查中提出該錄音檔，並經本院勘驗如下(見本院卷第134
   至135頁）：
　      ……
　  女：你猜，你是說我去報警，是嗎？
    男：對啊 ！ 
    女：那你就直接講，就好了。
    男：為什麼要這樣子？
    女：我為什麼不這樣子？
    男：妳是因為我一直沒有lunch (聽不清） ，覺得我怎樣
        怎樣，然後妳就不開心，就去報警，是這樣子嗎？
    女：你覺得是因為你沒有帶我去吃飯，我不開心？
    男：因為妳可能感覺很不好。
    女：我跟你講，我是隔天，那一天1點多就結朿了。我是隔
        天馬上就去報警的。我只是想看你會爛成什麼樣而已。
    男：為什麼要這樣子？
    女：我才想問妳為什麼要這樣子吧？我跟說過多少次，你真
        的要這樣子？我拜託你，你可以再想想，不要這樣子嗎
        ？不要這樣子嗎？你可以不要這樣子嗎？你可以再冷靜
        一下嗎？那你為什麼要這樣子？
    男：我當時沒有想那麼多！
    女：你當時沒有想那麼多？你是對我這樣子而已嗎？還是你
        對很多女孩子都這樣子？你有性病嗎？
    男：沒有 。
        ……
    女：你是一個一失去理智就會強姦別人的人哦？你跟我發生
        關係，你這樣子強姦我的上一次，你跟誰發生關係
    男：我這邊就很久沒有交女朋友。
    女：那，你沒有交女朋友，你也會這樣子對別人做這樣？
        因為我也不是你女朋友啊！我現在想知道你那天這樣子
        對我的上一次，你隔多久？你這樣子，會讓我覺得很危
        險吔？
        …… 
    女：所以現在你打給我，你是想要幹什麼？
    男：沒有啊，我只是，希望能得到妳的諒解。
    女：我跟你講，今天我是已經報案了。然後我也驗傷了，  
        然後什麼亂七八糟的，然後你也說你沒有射在裏面，但
        事實是你也就射在裏面，還是什麼的。
    男：但是，我知道我不對，所以打這通電話給妳。
    女：我跟你講，該走的程序，它還是會走的。這是告訴乃
        論，還是什麼東西的，不是我不告，它就不告了。
    男：但我還是希望能得到妳的原諒。我覺得，對妳這樣子，
        真的很抱歉。
    女：你可以老實告訴我，你真的只有對我是這樣子嗎？
    男：真的，我真的以為妳是我原本女朋友。雖然我外表看起
        來很愛玩，但是誰知道我真的就。
    女：我怎麼樣都沒辦法相信你的話，你知道嗎？妳知道我的
        形象，這麼強勢，這麼兇，或是什麼的。你居然敢這樣
        子對我，我真的會覺得很多的女孩子會這樣子被你這樣
        子毁了吔。
    男：真的沒有。我可以發誓。真的都是在一起。我也是第一
        次遇到這種情況。…，就是，抱歉，抱歉。我真的很希
        望得到妳的原諒。
    女：我跟你講，反正就是，我報了也報了，程序就是，看要
        怎麼走，我實在也不知道要說什麼
    男：我要我怎麼做，妳才願意原諒我？
    女：我不知道。我真的不知道。先這樣子，好不好？再見。
    　　（見偵卷第119至121頁）。
　　其二人上開對話譯文中，被告雖提及Ａ女是否因為被告沒有
    帶Ａ女吃午餐而導致Ａ女不開心去報警，然Ａ女仍明確回應表
    明係因其於事發時已經說過很多次，拜託被告再想想、不要
    這樣子、要被告再冷靜一下，被告仍執意對之為性交行為，
    並表示被告應知道Ａ女之形象屬強勢、兇，居然仍會遭被告
    如此對待等情，核與Ａ女於案發後當下即於房間內與被告之
    對話錄音內容顯示Ａ女因被告無視其要求冷靜、等一下而違
    反其意願對其強制性交之生氣，及Ａ女於偵審所為被告未經
    其同意違反其意願對其為性交行為之證述相符，足見Ａ女並
    非因本案發生後與被告間之其他往來互動致心生不滿而報警
    ，且Ａ女於上開對話過程中並無威脅逼迫被告道歉，被告乃
    自行主動對於自己案發當日行為多次表達抱歉、希望能得到
    Ａ女諒解，適證被告確實未徵得Ａ女同意而對Ａ女為性交行為
    ，是以被告事後方以因其與Ａ女邀約吃飯未果而致Ａ女心生不
    滿報警云云，所辯顯為事後卸責之詞，不足採信。
　㈧被告及其辯護人雖以本案發生前被告與Ａ女間之認識經過、Ａ
    女讓被告進入室友不在之住家房間、本案發生前後Ａ女有無
    呼救報警之反應及案發後與被告間之往來互動等情形，辯稱
    Ａ女關於被告對Ａ女為強制性交行為之證述有違常情云云。然
    查：
　⒈被告與Ａ女均自承二人係於108年間透過IG認識，於108年8月1
    4日在IG有互動後，直至110年4月23日在臺北第一次見面、1
    10年4月24日第二次見面相約看電影（隨即於110年4月25日
    凌晨發生本案，Ａ女並於同日報警），並有IG、LINE聊天紀
    錄可憑（見不公開卷第21至22頁、第23至30頁、第31至32頁
    ；原審卷第55頁、第57至83頁），則依被告與Ａ女二人間之
    往來，先於IG認識後經過一年多才聯繫聊天，又依二人間相
    約第一次見面之聊天紀錄，可知被告與Ａ女彼此知悉二人均
    在臺北，被告詢問Ａ女所住飯店時，Ａ女回以：「不要第一次
    就住一起吧」，另被告詢問Ａ女是不是很害羞，Ａ女答稱「不
    太喜歡肢體接觸」（見不公開卷第26至27頁）。Ａ女已於聊
    天對話時表達與被告往來應該要保持相當之分界，無與被告
    進一步肢體接觸之意，即便二人隔日相約看電影後，被告陪
    同Ａ女走路返家，Ａ女在室友尚未返家前並未拒絕被告進入其
    租屋處房間，容或因Ａ女認為朋友往來單純至家中坐坐無妨
    、或基於朋友互動而不好嚴詞拒絕或其他等等考量，然均不
    能憑此即認Ａ女同意被告在租屋處房間與之發生性交行為。
　⒉又被告對Ａ女為性交行為時，Ａ女之室友是否已返家乙節，被
    告與Ａ女各執一詞，縱認期間有Ａ女室友已經返家而Ａ女未大
    聲呼救、奪房門而出向室友求救、報警，被告要離開時還請
    被告小聲，以及Ａ女於原審審理時自陳之身高、體重，身形
    尚非屬瘦弱等情，然依Ａ女證述其因被告強行性交行為前後
    表現差異極大、當下之言語口氣令其心生害怕，會擔心害怕
    要不要報警，Ａ女於被告行為後見被告情緒已較同如平常互
    動，隨即對被告質問及錄音蒐證，在被告知悉Ａ女報警後撥
    打電話連繫時，Ａ女向被告表明自己這麼強勢、這麼兇，居
    然還會發生此事等情，凡此均屬Ａ女於事件發生後之反應及
    作為，並無礙於被告於行為當時違反Ａ女意願而為強制性交
    行為之認定。
　⒊況Ａ女亦證述其當日因發生此事（110年4月25日凌晨1時許）
    且撞到頭昏睡，醒來後即於同日11時許報警等語，佐以卷附
    性侵害犯罪事件通報表（見不公開卷第13至14頁）記載警方
    知悉受理時間為4月25日13時15分許、Ａ女第1次警詢筆錄之
    製作時間為110年4月25日下午5時38分許，均早於且無關乎
    被告所辯稱之因被告事後未繼續邀約吃飯見面而心生不滿等
    情事。另Ａ女證述其係因報案後警方要求提供被告姓名、地
    址及電話號碼等資料，其無法提供，才會想邀約被告吃飯見
    面以查探（見偵卷第108頁；原審卷第152至153頁），亦與
    卷附被告與Ａ女之聊天紀錄相符（見原審卷第83至101頁），
    並有Ａ女之歷次警詢筆錄、指認犯罪嫌疑人紀錄表、犯罪嫌
    疑人指認表及對照表附卷可稽：①110年4月25日17時38分許
    ，第1次製作筆錄，因不知道被告姓名、生日及電話，因此
    筆錄中就嫌疑人身分係記載「不知名男性友人」（見偵卷第
    27至33頁）；②110年4月26日15時22分許，第2次製作筆錄，
    經警方提示未有被告在內之犯罪嫌疑人紀錄表，告訴人表示
    指認不出來（見偵卷第41至43頁、第45至47頁、第49至51頁
    ）；③110年5月13日14時1分許，第3次製作筆錄時，始指認
    出被告之身分（見偵卷第53至55頁、第57至59頁、第61頁）
    ，且被告於偵查中自陳：我與告訴人發生關係時，告訴人不
    知道我的名字，知道我英文名字就是LINE上面的名字等語（
    見偵卷129頁），足認證人Ａ女證述其於本案事發後，在LINE
    上約被告出來吃飯之用意，係為查得被告之真實身分以供警
    方追查，應屬實情，尚不能以此即認Ａ女對被告有好感，同
    意與被告發生性關係。反之，被告曾於偵查中辯稱：我認知
    是我們是朝著交往的方向前進等語（見偵卷第128頁），惟
    依其自陳，其自本案案發後從未曾有主動與Ａ女建立朝交往
    關係前進之作為，反而是Ａ女邀約（Ａ女已證述是因為要想要
    查知被告的真實姓名資料，才會持續與被告聯繫），但被告
    均未應允，更證明被告並無如其所辯其與Ａ 女是要朝著交往
    的方向前進之意。是以被告及辯護人上開辯解所執各情，均
    無足採為被告有利之認定。
  ㈨辯護人雖請求本院囑託衛生福利部草屯療養院鑑定Ａ女是否呈
    現創傷性壓力症候群之反應，及該創傷性壓力症候群之現象
    是否係因被告之行為所導致等語。惟按性侵害創傷後壓力症
    候群是指被害人遭性侵害後之生理（如心跳加速、血壓上升
    、呼吸急促、暈昡、冒汗或寒慄、虛弱感、疲憊感、過度的
    驚嚇反應等）、認知（如記憶力出現問題、失去方向感、理
    解力困難、心智混淆、邏輯運用或判斷決策或問題解決發出
    困難、注意力無法集中等）、情緒（如焦慮、恐懼、似被事
    件陰影籠罩、無助、悲傷、憂鬱、易怒、責備自己、感到罪
    惡感、感到孤立、冷淡、麻木感、對自己或別人的安危過度
    擔憂等）、行為（如溝通困難、活動量過度、無法休息與放
    鬆、人際疏離感等）等層面之綜合反應，被害人也可能表現
    出與一般人刻板印象相反之行為，包括否認自己曾受到性侵
    害、與被害人繼續往來、無法辨認侵害者等情況。被害人如
    經具有專業之鑑定人鑑定結果，一般而言，固可補強被害人
    遭受性侵害證述之憑信性。然性侵害被害人每因其個人之心
    理條件各異，以致承受壓力之能力有別，呈現出之創傷後壓
    力反應，不盡然會有一致的表現。同樣情形，經歷重大創傷
    後，是否會罹患創傷壓力疾患，衡與個人心身狀態、社會環
    境、家庭支持等因素有關，非必然發生創傷後壓力症候群，
    未患有創傷後壓力症候群者，亦不足反證未曾受有性侵害（
    最高法院108年度台上字第1010號判決意旨參照）。告訴人Ａ
    女在本案性侵事件後，現仍在諮商中心進行心理諮商，而Ａ
    女是否有性侵害創傷後壓力症候群之相關反應，並不足動搖
    Ａ女遭被告強制性交之認定。而Ａ女如何調適、應對所遭遇之
    侵害，本即因人而異，揆之前揭說明，縱Ａ女未患有創傷後
    壓力症候群，亦不足反推其未曾遭受被告性侵害，且本案事
    證已明，本院認無再予鑑定之必要，附此敘明。
　㈩綜上所述，被告上開所辯顯係事後卸責之詞，不足採信。本
    案事證已臻明確，被告上開強制性交犯行堪予認定，應依法
    予以論罪科刑。
三、論罪部分：
  ㈠核被告所為，係犯刑法第221條第1項強制性交罪。
　㈡被告就犯罪事實欄所示強制性交犯行，係基於單一之犯意，
    於密切接近之時地實施，侵害相同之法益，各行為之獨立性
    極為薄弱，依一般社會健全觀念，在時間差距上，難以強行
    分開，在刑法評價上，以視為數個舉動之接續施行，合為包
    括之一行為予以評價，較為合理，應論以接續犯一罪。
四、原審以被告上開強制性交犯行事證明確，適用刑法第221條
    第1項之規定，並以行為人之責任為基礎，審酌卷附臺灣高
    等法院被告前案紀錄表所載被告前無任何前科紀錄之素行，
    被告趁與Ａ女相約見面看電影後至Ａ女住處房間聊天，竟為滿
    足一時性慾，明知Ａ女無意與其為性交行為，已藉詞拖延及
    肢體抵抗，仍違反Ａ女意願，強行以將陰莖塞入Ａ女口中、以
    手指及陰莖插入Ａ女陰道等方式，而對Ａ女為性交行為，Ａ女
    並因於過程中抵抗而受有頭部撞擊之傷害，被告行為顯然違
    背Ａ女對其友情往來之信賴，嚴重侵害Ａ女之性自主權，並造
    成Ａ女精神及身體之傷害，Ａ女表示無意願與被告調解，請求
    從重量刑（見原審卷第169頁；本院卷第208至209頁），被
    告犯後僅坦承對Ａ女為合意而否認強制性交犯行之犯後態度
    ，並兼衡被告自陳之教育智識程度、工作及家庭生活經濟狀
    況（見原審卷第170頁）等一切情狀，量處有期徒刑3年10月
    。經核原審判決認事用法核無違誤，量刑亦屬妥適。
五、關於上訴理由之審酌：
　㈠檢察官上訴意旨略以：被告犯後始終矢口否認犯行，遑論從
    未曾對Ａ女道歉或與Ａ女達成和解，是其犯後態度並非良好，
    尤其本案涉及對弱勢女子之性犯罪傷害，被告竟為求卸免其
    罪責，於審理時尚虛構對法院訛稱：是Ａ女因被告未帶同Ａ女
    去吃飯，而心生不滿，始會對其提出本案告訴云云，此實乃
    對Ａ女之二次人格傷害，已逾其應有之適當答辯權利，則原
    審儘量處有期徒刑3年10月，尚屬太輕。綜合整體犯罪情節
    、手段及犯罪後態度等觀之，原審判決量刑仍屬失輕，導致
    罪刑失衡，尚不足收懲儆之效及未足建構被告與Ａ女之彼此
    和諧社會關係，且有違量刑比例原則及公平原則，則原審判
    決尚未能完全平復Ａ女所受之侵害及傷痛，而難認已完全允
    當，請將原判決撤銷，更為適當合法之判決等語。
　㈡被告上訴意旨略以：Ａ女於警詢、偵訊及原審審理時證述其遭
    強制性交之過程前後有所出入，供述內容存有諸多瑕疵及違
    反常情之處，故Ａ女是否確遭被告施以強暴或違反其意願之
    手段為性交行為之情節，非無疑問，自難僅以Ａ女具有瑕疵
    之單一指訴，遽入被告於強制性交之重罪。Ａ女雖指稱其遭
    被告強制性交，惟據驗傷診斷書Ａ女身體並無明顯外傷，且
    事後即以質問語氣詢問被告，與一般遭受性侵害之被害人事
    後害怕、啜泣等情緒反應大相逕庭，原審逕認被告對Ａ女為
    強制性交犯行，顯與論理法則、經驗法則相違。又依Ａ女智
    識能力，自當知悉與異性朋友單獨處於房間等封閉之環境時
    ，容易將自己陷於與異性朋友發生猥褻或性交行為之情境，
    且倘被告欲為強制性交犯行，理應選擇己身能控制之場域以
    免失風被捕，何以選擇在Ａ女室友隨時會返家，犯行隨時遭
    查悉之Ａ女租屋處？原審判決所認顯與經驗法則相違。本案
    檢察官並未檢具適格之補強證據，以證明被告確有涉犯強制
    性交犯行，請撤銷原判決，改諭知被告無罪等語。　　
　㈢本院查：
　⒈告訴人Ａ女於偵審對於被告強行拉扯其手部至床上，脫去其裙
    子及內褲，過程中其持續不斷抵抗，並要求被告冷靜一點，
    先等一下、等一下，因被告口氣兇惡回應：沒關係啊，你就
    一直等一下啊，我們來耗時間等語，致其感到害怕擔心受到
    傷害，被告即強行以陰莖塞入Ａ女口中、以手指、陰莖插入
    其陰道內性交得逞，過程中Ａ女因抵抗而頭部撞擊牆壁2次等
    情，始終為相同指證，又本案告訴人Ａ女原於案發當日即110
    年4月25日即至警局製作警詢筆錄，並於同年8月18日偵訊時
    作證，然嗣因被告於原審爭執告訴人Ａ女警詢筆錄之證據能
    力，並請求傳喚Ａ女到庭證述，故Ａ始於111年5月3日即案發
    後1年餘始至原審作證，而人在遭受重大侵害或壓力事件時
    ，本能地會將注意力專注在如何應對此突如其來之侵害，並
    避免自己發生更重大之危害，本即無法像錄影機般完整而詳
    實地全程攝錄整個被害過程，且既已攝錄即不會隨著時間之
    經過而流失記憶，只要攝錄內容未遭覆蓋或光碟未毀損，不
    論時間經過多久均可再次如實地播放全部之錄影內容，惟人
    之記憶則會隨著時間之經過而一點一滴地流逝，或有先後次
    序混淆之情形，此均屬人類記憶之常態，更何況Ａ女於本院
    審理時亦稱「我被影響一年多，我一定要記住我一年前發生
    什麼事，大家叫我不要再想了，我努力忘記後，來這裡再叫
    我想起來你發生了什麼事情，有一個細節錯就錯了，我努力
    想我怎麼被強姦的細節，為什麼是這樣…（哭泣）」等語（
    見本院卷第209頁），足認Ａ女係一直想努力忘記 遭强姦之
    過程，以免身心陷入長期痛苦之折磨，而此努力則因至原審
    作證而被迫必須重新提取其之前所努力欲遺忘之記憶，是以
    若認Ａ女需於一年後再將此遭强姦之過程細節再次為完全相
    同之陳述（含被告各舉動之先後次序、動作、被害人之各反
    應等），始可認其遭被告施以強暴或違反其意願之手段為性
    交情節之陳述為真實，顯係不符合人類記憶之原理原則。是
    以被告此部分上訴所陳即無足採。
　⒉依受理疑似性侵害事件驗傷診斷書之記載，Ａ女之右後腦勺受
    有1×2公分鈍傷，其他身體部分則無明顯外傷，Ａ女並已證述
    該頭部受傷之原因，已如前述，而本案並非互毆或持械傷害
    案件，是以亦無必定會造成告訴人Ａ女身體受有明顯外傷。
    是以被告以Ａ女身體無明顯外傷，即認Ａ女未遭強制性交，亦
    無足採。
　⒊再被告雖以告訴人Ａ女事後即以質問語氣詢問被告，與一般遭
    受性侵害之被害人事後害怕、啜泣等情緒反應大相逕庭，而
    認原審逕認被告對Ａ女為強制性交犯行，顯與論理法則、經
    驗法則相違，足認被告顯認Ａ女應符合其心目中完美之性侵
    害被害人即害怕、啜泣始可，難道被害人不可能因遭受性侵
    害而嚴詞指責加害人之不是嗎？被告顯係將被害人之個性及
    反應完全單一化，而完全未考量每位被害人係不同之個體，
    故亦有不同之個性，更何況Ａ女於本院審理時亦陳稱：並不
    是每一個被害者都會有很弱的表現，我一個人在臺灣生活那
    麼久，我不可能不強等語（見本院卷第209頁），是以被告
    認遭强制性交之被害人必然有一定之應模式，並認Ａ女不符
    合其心目中完美之性侵害被害人，即認Ａ女並無遭被告施以
    強暴或違反其意願之手段為性交，顯無足採。
　⒋又被告認依Ａ女智識能力，自當知悉與異性朋友單獨處於房間
    等封閉之環境時，容易將自己陷於與異性朋友發生猥褻或性
    交行為之情境。惟此應係用於向大眾宣導如何預防遭異性朋
    友強制性交或猥褻，而非用以認定Ａ女於此環境下，是否可
    能成為性侵害之被害人；又被告欲為強制性交犯行，自有其
    盤算，是否即不可能選擇在Ａ女之租屋處，並因而認被告在Ａ
    女租屋處必不可能對Ａ女為強制性交犯行，即認原審判決所
    認被告對Ａ女強制性交，與經驗法則相違，亦顯無足採。
　⒌告訴人Ａ女就被告於上開時、地，先後對其為強制性交之證述
    ，始終一致，且依內政部警政署刑事警察局鑑定結果為Ａ女
    之陰道深部棉棒精子細胞層確檢出一男性體染色體DNA-STR
    型別，與被告之DNA-STR型別相符，此外，復有受理疑似性
    侵害事件驗傷診斷書、Ａ女於事發後即在現場房間內對被告
    之錄音對話及被告於Ａ女報案後與Ａ女以LINE通話之錄音內容
    可資補強，業經本院認定如前（詳理由欄貳、二所述），是
    以本院認定被告對Ａ女為上開强制性交犯行，並非僅憑Ａ女之
    證述，是以被告此部分上訴所陳並無足採。
　⒍按量刑係法院就繫屬個案犯罪之整體評價，為事實審法院得
    依職權自由裁量之事項，故量刑判斷當否之準據，應就判決
    之整體觀察為綜合考量，不可摭拾其中片段，遽予評斷，苟
    已以行為人之責任為基礎，並斟酌刑法第57條各款所列情狀
    ，在法定刑度內，酌量科刑，無偏執一端，致明顯失出失入
    情形，即不得任意指摘為違法（最高法院108年度台上字第2
    294號判決意旨參照）。原審以被告上開犯罪事證明確，適
    用相關規定，以行為人之責任為基礎，審酌依刑法第57條各
    款所列一切情狀，量處有期徒刑3年10月，顯已斟酌被告無
    任何前科紀錄、犯案手法、嚴重侵害Ａ女之性自主 權及精神
    與身體之傷害、犯後僅坦承對Ａ女為合意性交而否認強制性
    交犯行之犯後態度、Ａ女表示無意願與被告調解暨被告之智
    識程度、工作、家庭經濟狀況等刑法第57條各款事由，係以
    行為人責任為基礎，兼顧對被告有利與不利之科刑資料，既
    未逾越法定範圍，亦無違背公平正義之精神，客觀上不生量
    刑畸重或有所失入之裁量權濫用，核與罪刑相當原則無悖，
    原判決量刑自無不當或違法。縱仍與檢察官、告訴人Ａ女主
    觀上之期待有所落差，仍難指原審量刑有何違誤。檢察官上
    訴意旨認原審量刑過輕，係對原判決量刑職權之適法行使，
    任意指摘，為無理由，應予駁回。
　⒎綜上所述，本件檢察官、被告上訴意旨所陳均無足採，且被
    告及其辯護人在本院並未提出其他有利之證據或辯解，而檢
    察官亦未提出其他不利被告之證據，是以檢察官、被告上訴
    均為無理由，應予駁回其等之上訴。
據上論結，應依刑事訴訟法第368條，判決如主文。
本案經檢察官張時嘉提起公訴，檢察官陳永豐提起上訴，檢察官
乙○○到庭執行職務。
中　　華　　民　　國　　111 　年　　12　　月　　6 　　日
              刑事第二庭　  審判長法　官　何志通
                                  法　官　葉明松
                                  法　官　石馨文
以上正本證明與原本無異。
如不服本判決應於收受送達後二十日內向本院提出上訴書狀，其
未敘述上訴理由者，並得於提起上訴後二十日內向本院補提理由
書（均須按他造當事人之人數附繕本）「切勿逕送上級法院」。
因疫情而遲誤不變期間，得向法院聲請回復原狀。

                                  書記官  陳儷文 
　　　　　　　　　　　　　　　　　
中　　華　　民　　國　　111 　年　　12　　月　　6 　　日

附錄論罪科刑法條
中華民國刑法第221條
（強制性交罪）
對於男女以強暴、脅迫、恐嚇、催眠術或其他違反其意願之方法
而為性交者，處3年以上10年以下有期徒刑。
前項之未遂犯罰之。